【裁判字號】    90,交易,100
【裁判日期】    900508
【裁判案由】    業務過失傷害
【裁判全文】
臺灣高雄地方法院刑事判決                        九十年度交易字第一○○號
    公  訴  人  臺灣高雄地方法院檢察署檢察官
    被      告  丙○○
右列被告因過失傷害案件，經檢察官提起公訴（八十九年度偵字第二三九九一號），
本院判決如左：
    主  文
丙○○從事業務之人，因業務上之過失傷害人，處有期徒刑伍月，如易科罰金，以參
佰元折算壹日。
    事  實
一、丙○○考領有合格小型車普通駕駛執照，任職於富山鋁業有限公司（下稱富山公
    司），從事駕車送貨工作，係以駕駛為業務之人，於民國八十九年六月十日十五
    時四十分許，其駕駛富山公司所有車牌號碼ＺＡ—六○九八號自用小貨車，載運
    富山公司所有貨物，沿高雄縣仁武鄉○○路由南向北方向行駛，途經鳳仁路三號
    前，本應注意(一)行車速度，依標誌之規定，無標誌者，在市區道路，時速不得超
    過四十公里。(二)汽車均應在遵行車道內行駛，在劃有分向限制線之路段，不得駛
    入來車之車道內。(三)汽車行駛時，駕駛人應注意車前狀況，並隨時採取必要之安
    全措施，以避免道路交通事故之發生。且當時天候雨，理應減速慢行，謹慎駕駛
    ，且有日間自然光線，又該路段為市區道路，鋪裝快、慢車道，柏油路面潮濕無
    缺陷，道路無障礙物，視距良好，依其智識、能力亦無不能注意之情事，乃竟未
    注意車前狀況，並採取適當、必要及有效之閃避、煞車等安全措施，遽以時速五
    十公里以上之行車速度超速行駛，繼而逾越分向安全島而衝入對向車道，其所駕
    駛前開自用小貨車之車頭撞擊對向由乙○○所駕駛內搭載有乘客甲○○○之車牌
    號碼ＶＭ－七八五八號自用小客車之左前車頭及車身（起訴書誤載為左前側），
    致乙○○受有兩膝挫傷、左側脊椎第四節骨折併滑脫、左膝挫傷等傷害；甲○○○則受有左膝及左手腕瘀傷等傷害。丙○○於肇事後，留在事故現場，對於未發
    覺之犯罪，主動向事故處理員警坦承其為肇事者，而接受裁判。
二、案經乙○○、甲○○○訴請臺灣高雄地方法院檢察署檢察官偵查起訴。
    理  由
一、訊據被告趙信隆對於右揭時、地駕駛上開自小貨車載運貨物，因超速行駛，復未
    於遵行車道行駛，亦疏未注意車前狀況，致駛入來車車道內，撞擊由告訴人乙○○所駕駛內搭載有另一告訴人甲○○○所駕駛之前開自小客車，致告訴人乙○○
    、甲○○○受有前述傷害等事實均坦白承認（參偵查卷第十六頁至第十七頁，本
    院九十年三月十五日、四月三日、四月二十四日審判筆錄），核與告訴人乙○○
    、甲○○○於警、偵及本院審理中迭次所指訴情節大致相符（參偵查卷第二頁至
    第三頁、第十六頁至第十七頁，本院九十年三月十五日、四月三日、四月二十四
    日審判筆錄），並有肇事現場照片七幀、高雄縣警察局道路交通事故調查報告表
    一份及診斷證明書四紙在卷可證（參偵查卷第九頁至第十二頁、本院審理卷），
    足認被告前開自白與事實相符，堪以採信。
二、按行車速度，依標誌之規定，無標誌者，在市區道路，時速不得超過四○公里；
    汽車在雙向二車道行駛時，均應在遵行車道內行駛，在劃有分向限制線之路段，
    不得駛入來車之車道內；又汽車行駛時，駕駛人應注意車前狀況，並隨時採取必
    要之安全措施，為道路交通安全規則第九十三條第一項第一款、第九十七條第一
    項第一款、第二款及第九十四條第三項所明文。被告既考領有小型車普通駕駛執
    照，對於前揭規定自不得諉為不知，且該規定之義務亦為被告應注意並能注意之
    事項。經查，肇事路段係屬市區道路，有前開高雄縣警察局道路交通事故調查報
    告表在始卷可證，是肇事路段之行車速度時速自不得超過四十公里，且當時天候
    雨，被告理應減速謹慎慢行，況當時有日間自然光線，柏油路面潮濕無缺陷，道
    路無障礙物，視距良好，又依被告之智識、能力亦無不能注意之情事，詎竟以時
    速五十公里之速度行駛，亦疏於注意警戒車前動態，並隨時採取適當、必要及有
    效之閃避、煞車等安全措施，致駛入對向來車車道因而肇事，致使告訴人二人受
    傷，其有過失，已經明顯。又告訴人二人確因本件交通事故受有前述傷害，有前
    述診斷證明書在卷足證，被告之過失犯行與告訴人之傷害間，顯有相當因果關係
    。本件事證已臻明確，被告過失傷害犯行，可以認定。
三、被告受僱於富山公司，從事駕車載貨工作，係以駕駛為業務之人，而被告於本院
    審理時亦自承肇事時，渠所駕駛為富山公司之自小貨車，且執行載貨業務等語屬
    實（參本院九十年三月十五日審判筆錄）。故被告既為從事業務之人，其駕車載
    送貨物而肇事致告訴人乙○○、甲○○○受傷，核其所為，係犯刑法第二百八十
    四條第二項之業務過失傷害罪。被告以一過失行為，侵害告訴人二人之身體法益
    ，係一行為而觸犯數罪名，為想像競合犯，應從一重論處業務過失傷害罪。又查
    本件交通事故發生後，警方據報前往現場處理，於警察機關知悉犯罪事實，但不
    知犯罪人為何人前，被告在現場主動向前往處理之警員坦承肇事之情，業經證人
    丁○○於本院審理時證述明確（參本院九十年四月二十四日審判筆錄），應依刑
    法第六十二條前段規定減輕其刑。爰審酌本件交通事故係因被告過失所造成，雖
    其犯後已坦承犯行，惟迄今尚未與告訴人達成和解，及告訴人二人所受傷情等一
    切情狀，量處如主文所示之刑，並諭知易科罰金之折算標準。末按，修正前刑法
    第四十一條易科罰金之折算標準，業經總統於九十年一月十日公布為現行刑法第
    四十一條第一項，並於同年月十二日生效，依刑法第二條第一項前段從新從輕原
    則，應依修正後刑法第四十一條第一項前段之規定，附此敘明。
四、據上論斷，應依刑事訴訟法第二百九十九條第一項前段，刑法第二條第一項前段
    、第二百八十四條第二項前段、第五十五條、第六十二條前段、第四十一條第一
    項前段，罰金罰鍰提高標準條例第一條前段、第二條，判決如主文。
中      華      民      國    九十      年      五      月      八      日
                                  臺灣高雄地方法院交通法庭
                                      法    官  張 維 君
右正本證明與原本無異。
如不服本判決，應於判決送達後十日內，向本院提出上訴狀。
                                      書 記 官  趙 美 玲
中    華    民    國      九十      年      五      月        八      日
附錄本案論罪科刑法條全文：
刑法第二百八十四條第二項前段
  從事業務之人，因業務上之過失傷害人者，處一年以下有期徒刑、拘役或一千元以
  下罰金。


司法院資訊處製作；財團法人民間司法改革基金會備份。
